臺灣高等法院臺南分院刑事判決        100年度上易字第400號
上  訴  人
即  被  告  楊峻宇
上列上訴人因詐欺案件，不服臺灣臺南地方法院99年度易字第16
92號中華民國100年5月19日第一審判決（起訴案號：臺灣臺南地
方法院檢察署99年度偵字第15836 號），提起上訴，被告於本院
行準備程序中就被訴事實為有罪之陳述，經本院裁定進行簡式審
判程序後，本院判決如下：
    主  文
原判決撤銷。
楊峻宇犯如附表一編號1至17所示各罪，各處如附表一編號1至17
所示之刑，應執行有期徒刑壹年捌月，沒收部分併執行之。
    事  實
一、楊峻宇（綽號阿富）自民國99年3 月15日起與年籍不詳之成
    年男子張道旺、程偉（綽號排骨、62年11月27日生，經原審
    法院於100 年4月7日以99年度易字第1140號以共同犯詐欺取
    財罪，判處有期徒刑一年四月）、鄭勇信（綽號阿傑、59年
    7月31日生，經原審法院於100年4月7日以99年度易字第1140
    號以共同犯詐欺取財罪，判處有期徒刑一年二月）及大陸地
    區年籍姓名不詳成年人（擔任車手）共組詐騙集團，嗣再分
    別邀集蕭春福（綽號阿福、59年2月17日生，99年4月間加入
    ，經原審法院於100 年4月7日以99年度易字第1140號以共同
    犯詐欺取財罪，判處有期徒刑十月）、蕭富貴（綽號阿貴、
    56年10月1日生，與弟蕭春福同時間加入，經原審法院於100
    年4月7日以99年度易字第1140號以共同犯詐欺取財罪，判處
    有期徒刑十月）、林鴻志（綽號黑仔、56年3月1日生、99年
    4月間加入，經原審法院於100年4月7日以99年度易字第1140
    號以共同犯詐欺取財罪，判處有期徒刑六月）、邱啟豪（綽
    號阿豪、57年8月4日1生、99年6月1日加入，經原審法院於1
    00年4月7日以99年度易字第1140號以共同犯詐欺取財罪，判
    處有期徒刑六月），先由蕭富貴出面向不知情之房東承租臺
    南縣新市鄉○○路131 號，再由張道旺出資購置室內電話機
    （詐騙時撥打、接聽及回覆使用）、筆記型電腦（發射詐騙
    語音封包使用）、匣道器、路由器及數據機（連結電腦與室
    內電話機，供撥打網路電話使用）等物，並準備詐欺教戰守
    則（詐騙詞底稿）、大陸地區電話區碼資料（供電腦語音系
    統依區號形成手機號碼，寄送語音封包）、碎紙機（供每日
    下班後攪碎使用過之詐騙資料）等設備，並由楊峻宇以每月
    月薪新臺幣（下同）3 萬元僱用鄭勇信架設電腦、閘道器、
    路由器及室內電話等網路電話硬體，以skype 網路電話聯繫
    不詳之人自遠端設定，統籌上開有犯意聯絡之共犯分工犯罪
    ，或與張道旺、程偉、鄭勇信、蕭春福、蕭富貴、林鴻志及
    大陸地區年籍姓名不詳成年人（如附表一編號1 至12所示）
    、或與張道旺、程偉、鄭勇信、蕭春福、蕭富貴、林鴻志、
    邱啟豪及大陸地區年籍姓名不詳成年人（如附表一編號13至
    17所示），共同基於意圖為自己不法所有之犯意聯絡，而分
    別以附表一編號1至17所示時間、地點，以附表一編號1至17
    所示之犯罪方式及分工情形，詐取如附表一編號1 至17所示
    之大陸地區不詳姓名之成年人財物（匯入如附表二所示之大
    陸帳戶），得手後再由大陸地區成員以附表一編號1 至17所
    示之犯罪情狀，分別以附表一編號1 至17所示時間匯入附表
    一編號1至17所示之蕭富貴帳戶內，以附表一編號1至17所示
    之比例分配方式朋分贓款。嗣於99年6月8日下午4 時許，經
    警持臺灣臺南地方法院核發之搜索票至上址租處搜索時，扣
    得張道旺及程偉等人所有供本件犯罪用之如附表三所示之物
    而查得上情。
二、案經臺灣臺南地方法院檢察署檢察官自動簽分偵查起訴。
    理    由
壹、按除被告所犯為死刑、無期徒刑或最輕本刑為3 年以上有期
    徒刑之罪或高等法院管轄第一審案件者外，於前條第1 項程
    序進行中，被告先就被訴事實為有罪之陳述，審判長得告知
    被告簡式審判程序之旨，並聽取當事人、代理人、辯護人及
    輔佐人之意見後，裁定進行簡式審判程序；又按簡式審判程
    序之證據調查，不受第159條第1項、第161條之2、第161 條
    之3 、第163條之1及第164條至第170條規定之限制，刑事訴
    訟法第364條準用同法第273條之1第1項、第273條之2。查被
    告楊峻宇於本院準備程序及審理時對於檢察官起訴之事實，
    均為有罪之陳述，經審判長告知簡式審判程序之旨，並聽取
    公訴人、被告之意見後，爰依刑事訴訟法第273 條之1第1項
    規定，裁定本件進行簡式審判程序，合先敘明。
貳、認定犯罪事實所憑之證據及理由
一、上揭犯罪事實，業據被告楊峻宇於偵查中、原審及本院審理
    時均坦承不諱，並於原審及本院審理時當庭為有罪之陳述，
    核與證人即共同被告程偉、鄭勇信、蕭春福、蕭富貴、林鴻
    志、邱啟豪於警詢時及偵查中所供證之情節相符，並有如附
    表二所示之帳戶資料、現場蒐證照片9 張在卷可稽，且有扣
    案如附表三所示之物品可資佐證，是被告對上開犯罪事實之
    自白核與事實相符，足以為本件有罪判決之認定。
二、按刑法於94年2月2日修正公布，並自95年7月1日施行（以下
    依此為基準，分別稱為修正前、修正後刑法）。修正前刑法
    第340條常業詐欺罪之規定，原係指以犯該法第339條普通詐
    欺罪為日常之職業、賴以維生而言，其本質乃多數詐欺行為
    之集合；至於修正後刑法雖將常業詐欺罪之規定刪除，並不
    影響行為人之行為原係多數詐欺犯罪之本質，自應回歸本來
    就應賦予複數法律效果之原貌，即對於行為人之多數詐欺行
    為，應採一罪一罰，始符合立法本旨。因此，倘本屬數行為
    之常業詐欺之部分（多次）犯行在刑法修正施行前，其餘部
    分（多次）犯行在刑法修正施行後，對於在刑法修正施行前
    之多次犯行，固應依新舊法比較結果，適用有利於被告之舊
    法，論以修正前刑法第340 條之常業詐欺一罪；但刑法修正
    施行後之多次犯行，已因法律修正而生阻斷常業犯之法律效
    果，要無常業犯可言，此部分除符合接續犯之要件外，應一
    罪一罰，各依修正後刑法第339 條之普通詐欺罪論處，再就
    刑法修正施行後之數普通詐欺罪與刑法修正施行前依常業犯
    規定所論之常業詐欺一罪，數罪併罰，合併定其應執行之刑
    ，最高法院99年度台上字第5758號、98年度台上字第4492號
    判決意旨可資參照。是認既然有刑法第340 條常業詐欺犯之
    規定，則刑法第339 條之普通詐欺罪，本質上即難認係學理
    上所稱集合犯之具有重複特質之犯罪，否則刑法第340 條常
    業詐欺犯之規定即無適用餘地，當非立法本旨。故刑法第33
    9 條之普通詐欺罪，應非集合犯之罪。又刑法於94年2月2日
    修正公布時，已刪除第56條連續犯之規定，並因配合此修正
    ，同時刪除刑法第340 條常業詐欺犯之規定，其立法目的即
    係將本應各自獨立評價之數罪，回歸本來就應賦予複數法律
    效果之原貌。因此，行為人在刑法修正施行前後均有多數詐
    欺行為，其在刑法修正前之多次犯行，應與修正後之規定為
    有利與否之比較適用後，視其是否基於概括犯意或常業犯意
    ，而分別適用修正前連續犯或常業犯之規定論以一罪，其在
    刑法修正施行後之多次犯行，則應按其實際行為次數，一罪
    一罰，並與修正前之犯行，數罪併罰，合併定其應執行刑，
    是揆諸上開說明，被告所犯如附表一編號1 至17所示之犯行
    共17次，應依一罪一罰論以十七罪，並分論併罰，公訴意旨
    認應依集合犯論以包括一罪，容有未洽，併此敘明。
三、次按刑法第25條所謂已著手於犯罪行為之實行，係指對於構
    成犯罪要件之行為，已開始實行者而言（最高法院30年上字
    第684 號判決參照）。本案被告等所屬詐欺集團之犯罪模式
    ，係自發送網路電話為始，應認已實行犯罪構成要件，且被
    告之自白與補強證據相符，詐欺得逞亦明。末按共同正犯應
    就全部犯罪結果共負責任，故正犯中之一人，其犯罪已達於
    既遂程度者，其他正犯亦應以既遂論科（最高法院96年度台
    上字第2883號判決參照）。而本件雖大陸地區之被害人均不
    詳，而無法明確證明被害人之人數及年齡，惟依如附表一編
    號1 至17所示時間共匯入17筆金額，其匯入之時間應屬可分
    ，本院以最有利被告之認定，是認如附表一編號1 至17所示
    之被害人各一人，且均已成年，被告所為詐欺取財之行為各
    一次，應可認定。
四、綜上所述，被告所為如附表一編號1 至17所示之詐欺取財之
    犯行，足堪認定，本件事證明確，應依法論科。
參、論罪科刑之理由
一、核被告所為如附表一編號1至17所示犯行，均係犯刑法第339
    條第1項之詐欺取財罪。
二、被告所犯上開各罪，係犯意各別，行為不同，應分論併罰。
三、被告與程偉、鄭勇信、蕭春福、蕭富貴、林鴻志、張道旺及
    大陸地區年籍姓名不詳之成年人（即車手），就所犯如附表
    一編號1 至12所示各罪間，與程偉、鄭勇信、蕭春福、蕭富
    貴、林鴻志、邱啟豪、張道旺及大陸地區年籍姓名不詳之成
    年人（即車手），就附表一編號13至17所示各罪間，均有犯
    意之聯絡及行為之分擔，均應論以共同正犯。
肆、本院撤銷改判之理由
一、原審以被告所犯罪證明確，因予論罪科刑，固非無見。惟查
    ：本件被告所犯之十七次詐欺取財犯行應論以十七罪，原審
    認係集合犯，僅論以包括一罪，尚有未合。
二、綜上所陳，被告上訴意旨稱原判決量刑過重云云，雖無理由
    ，惟原判決既有上開可議之處，即屬無可維持，自應由本院
    予以撤銷改判，以期適法。爰審酌被告正值青年，不思以正
    當途徑獲取財物，僅因一時經濟不佳，竟圖以上開之方式貪
    圖不法利益，惡性非輕，並造成被害人精神上困擾、財產上
    之損害，造成社會不安及不信任，犯罪次數甚多，足見其法
    治觀念淡薄，嚴重缺乏尊重他人財產權之觀念，並兼衡其犯
    罪之動機、目的、手段、犯罪後之態度、家庭有父母及二名
    子女需照顧及所造成之損害等一切情狀，量處如附表一編號
    1 至17所示各罪之刑，並定執行刑為有期徒刑一年八月。
三、扣案如附表三所示之物，為共犯張道旺、程偉等人所有，且
    係供犯本件詐欺取財罪所使用之物，業據被告供承在卷（見
    原審卷第91頁反面），均應依刑法第38條第1項第2款規定宣
    告沒收。
伍、適用之法律
一、刑事訴訟法第369 條第1項前段、第364條、第299條第1項前
    段、第273 條之1第1項。
二、刑法第28條、第339條第1項、第38條第1項第2款、第51條第
    5款、刑法施行法第1條之1。
本案經檢察官郭珍妮到庭執行職務。
中    華    民    國   100    年    9     月    7     日
                  刑事第四庭    審判長法  官  吳志誠
                                      法  官  彭喜有
                                      法  官  吳森豐
以上正本證明與原本無異。
不得上訴。
                                      書記官  岑  玢
中    華    民    國   100    年    9     月    7     日
附錄本案論罪科刑法條全文
刑法第339條：
意圖為自己或第三人不法之所有，以詐術使人將本人或第三人之
物交付者，處 5 年以下有期徒刑、拘役或科或併科 1 千元以下
罰金。
以前項方法得財產上不法之利益或使第三人得之者，亦同。
前二項之未遂犯罰之。
附表一：
┌──┬──────┬────────────┬─────────────────┐
│編號│A：詐騙時間 │F：犯罪行為人           │H：犯罪情狀（所犯法條及罪名）     │
│    │B：地點     │   及分工情形           ├─────────────────┤
│    │C：匯入時間 │                        │I：證據資料                       │
│    │D：匯款金額 │G：匯入帳戶             │                                  │
│    │  （新台幣）│                        │                                  │
│    │E：被害人   │                        │                                  │
│    ├──────┴────────────┴─────────────────┤
│    │J：宣告刑                                                                 │
├──┼──────┬────────────┬─────────────────┤
│1   │A：不詳     │F：                     │H：                               │
│    │B：不詳     │(一)、鄭勇信負責發射電腦內│楊峻宇、張道旺、程偉、鄭勇信、蕭春│
│    │C：99年4月2 │之語音系統發送軟體，發射│福、蕭富貴、林鴻志等人共同意圖為自│
│    │   日       │語音封包予大陸各省分不特│己不法所有為詐欺取財而組詐騙集團，│
│    │D：155,000元│定之大陸地區人民，表示有│由楊峻宇以每月月薪新臺幣（下同） 3│
│    │F：大陸地區 │法院傳票未領或電話費未繳│萬元僱用鄭勇信架設電腦、閘道器、路│
│    │   不詳人士 │通知，被害人並依語音指示│由器及室內電話等網路電話硬體，以sk│
│    │            │按「９」即自動回撥。    │ype 網路電話聯繫不詳之人自遠端設定│
│    │            │(二)、蕭春福、蕭富貴、林鴻│，統籌上開有犯意聯絡之共犯分工犯罪│
│    │            │志迨有被害人回撥即佯稱為│。                                │
│    │            │大陸地區電信或法院諮詢人│得手後由兩岸詐欺集團成員依比例分配│
│    │            │員（即一線或前線人員），│贓款，由大陸地區成員依地下匯兌洗錢│
│    │            │向被害人佯稱有傳票未領或│方式將臺灣集團成員應分配之金額，轉│
│    │            │話費未繳，要求被害人提供│入蕭富貴提供之如G 所示之帳戶內。  │
│    │            │姓名、身分證字號以方便查│臺灣成員經大陸成員以SKYPE 訊息被通│
│    │            │詢，並要求被害人向公安報│知洗錢成功後，即由蕭富貴持卡提款，│
│    │            │案，其間記錄大陸地區受騙│由楊峻宇按詐騙成功之人之代號以每月│
│    │            │回撥電話者之個人資料及接│結算，依序記載詐騙得手之一線、二線│
│    │            │聽通數，將電話轉接予後線│共犯詐得金額及成數（一、二線共得8%│
│    │            │（二線）人員即佯裝公安之│，一線另得8%、二線另得4%，楊峻宇分│
│    │            │程偉。                  │得10% ，餘則歸張道旺所有），以此方│
│    │            │                        │式朋分贓款。                      │
│    │            │(三)、程偉經轉接接聽後即佯├─────────────────┤
│    │            │稱公安人員並經查證結果，│I：                               │
│    │            │係該被害人有帳戶涉及人頭│程偉、鄭勇信、蕭春福、蕭富貴、林│
│    │            │洗錢或可能有個人資料外洩│  鴻志等人於警詢及偵訊之指認及分工│
│    │            │之問題，佯示查詢後被害人│  供述筆錄（警卷第5至11、30至35 、│
│    │            │之帳戶將遭凍結，套問出被│  58至62、63至66、72至76頁；99偵92│
│    │            │害人帳戶號碼及帳戶內金額│  85偵查卷第93至97頁）。          │
│    │            │後，即引導被害人將帳戶內│被告楊峻宇於原審之認罪供述（原審│
│    │            │之金額在自動櫃員機操作匯│  卷第37頁）。                    │
│    │            │入大陸地區如附表二所示之│臺南市警察局99年7月7日南市警刑字│
│    │            │指定帳戶內而詐騙得逞。  │  第00000000000號函及其附件【蕭富 │
│    │            │                        │  貴之郵局客戶歷史交易清單、華南銀│
│    │            │G：                     │  行存款往來明細表暨對帳單】（99偵│
│    │            │蕭富貴                  │  9285偵查查卷第109至111頁）。    │
│    │            │中和民富街郵局          │扣案如附表三所示之物可資佐證。  │
│    │            │00000000000000          │                                  │
│    ├──────┴────────────┴─────────────────┤
│    │楊峻宇共同犯詐欺取財罪，處有期徒刑肆月，扣案如附表三所示之物均沒收。      │
├──┼──────┬────────────┬─────────────────┤
│2   │A：不詳     │F：同上(一)(二)(三)           │H：犯罪情狀同上                   │
│    │B：不詳     │G：                     │                                  │
│    │C：99年4月22│蕭富貴                  │                                  │
│    │   日       │中和民富街郵局          │                                  │
│    │D：536,000元│00000000000000          │                                  │
│    │F：大陸地區 │                        │                                  │
│    │   不詳人士 │                        │                                  │
│    │            │                        ├─────────────────┤
│    │            │                        │I：證據資料同上                   │
│    ├──────┴────────────┴─────────────────┤
│    │楊峻宇共同犯詐欺取財罪，處有期徒刑捌月，扣案如附表三所示之物均沒收。      │
├──┼──────┬────────────┬─────────────────┤
│3   │A：不詳     │F：同上(一)(二)(三)           │H：犯罪情狀同上                   │
│    │B：不詳     │G：                     │                                  │
│    │C：99年4月27│蕭富貴                  │                                  │
│    │   日       │中和民富街郵局          │                                  │
│    │D：114,000元│00000000000000          │                                  │
│    │F：大陸地區 │                        │                                  │
│    │   不詳人士 │                        │                                  │
│    │            │                        ├─────────────────┤
│    │            │                        │I：證據資料同上                   │
│    ├──────┴────────────┴─────────────────┤
│    │楊峻宇共同犯詐欺取財罪，處有期徒刑參月，扣案如附表三所示之物均沒收。      │
├──┼──────┬────────────┬─────────────────┤
│4   │A：不詳     │F：同上(一)(二)(三)           │H：犯罪情狀同上                   │
│    │B：不詳     │G：                     │                                  │
│    │C：99年5月10│蕭富貴                  │                                  │
│    │   日       │中和民富街郵局          │                                  │
│    │D：18,000元 │00000000000000          │                                  │
│    │F：大陸地區 │                        │                                  │
│    │   不詳人士 │                        │                                  │
│    │            │                        ├─────────────────┤
│    │            │                        │I：證據資料同上                   │
│    ├──────┴────────────┴─────────────────┤
│    │楊峻宇共同犯詐欺取財罪，處有期徒刑貳月，扣案如附表三所示之物均沒收。      │
├──┼──────┬────────────┬─────────────────┤
│5   │A：不詳     │F：同上(一)(二)(三)           │H：犯罪情狀同上                   │
│    │B：不詳     │G：                     │                                  │
│    │C：99年5月12│蕭富貴                  │                                  │
│    │   日       │中和民富街郵局          │                                  │
│    │D：173,600元│00000000000000          │                                  │
│    │F：大陸地區 │                        │                                  │
│    │   不詳人士 │                        │                                  │
│    │            │                        ├─────────────────┤
│    │            │                        │I：證據資料同上                   │
│    ├──────┴────────────┴─────────────────┤
│    │楊峻宇共同犯詐欺取財罪，處有期徒刑肆月，扣案如附表三所示之物均沒收。      │
├──┼──────┬────────────┬─────────────────┤
│6   │A：不詳     │F：同上(一)(二)(三)           │H：犯罪情狀同上                   │
│    │B：不詳     │G：                     │                                  │
│    │C：99年5月17│蕭富貴                  │                                  │
│    │   日       │中和民富街郵局          │                                  │
│    │D：137,000元│00000000000000          │                                  │
│    │F：大陸地區 │                        │                                  │
│    │   不詳人士 │                        │                                  │
│    │            │                        ├─────────────────┤
│    │            │                        │I：證據資料同上                   │
│    ├──────┴────────────┴─────────────────┤
│    │楊峻宇共同犯詐欺取財罪，處有期徒刑參月，扣案如附表三所示之物均沒收。      │
├──┼──────┬────────────┬─────────────────┤
│7   │A：不詳     │F：同上(一)(二)(三)           │H：犯罪情狀同上                   │
│    │B：不詳     │G：                     │                                  │
│    │C：99年5月18│蕭富貴                  │                                  │
│    │   日       │中和民富街郵局          │                                  │
│    │D：170,600元│00000000000000          │                                  │
│    │F：大陸地區 │                        │                                  │
│    │   不詳人士 │                        │                                  │
│    │            │                        ├─────────────────┤
│    │            │                        │I：證據資料同上                   │
│    ├──────┴────────────┴─────────────────┤
│    │楊峻宇共同犯詐欺取財罪，處有期徒刑肆月，扣案如附表三所示之物均沒收。      │
├──┼──────┬────────────┬─────────────────┤
│8   │A：不詳     │F：同上(一)(二)(三)           │H：犯罪情狀同上                   │
│    │B：不詳     │G：                     │                                  │
│    │C：99年5月19│蕭富貴                  │                                  │
│    │   日       │中和民富街郵局          │                                  │
│    │D：124,988元│00000000000000          │                                  │
│    │F：大陸地區 │                        │                                  │
│    │   不詳人士 │                        │                                  │
│    │            │                        ├─────────────────┤
│    │            │                        │I：證據資料同上                   │
│    ├──────┴────────────┴─────────────────┤
│    │楊峻宇共同犯詐欺取財罪，處有期徒刑參月，扣案如附表三所示之物均沒收。      │
├──┼──────┬────────────┬─────────────────┤
│9   │A：不詳     │F：同上(一)(二)(三)           │H：犯罪情狀同上                   │
│    │B：不詳     │G：                     │                                  │
│    │C：99年5月21│蕭富貴                  │                                  │
│    │   日       │中和民富街郵局          │                                  │
│    │D：385,400元│00000000000000          │                                  │
│    │F：大陸地區 │                        │                                  │
│    │   不詳人士 │                        │                                  │
│    │            │                        ├─────────────────┤
│    │            │                        │I：證據資料同上                   │
│    ├──────┴────────────┴─────────────────┤
│    │楊峻宇共同犯詐欺取財罪，處有期徒刑柒月，扣案如附表三所示之物均沒收。      │
├──┼──────┬────────────┬─────────────────┤
│10  │A：不詳     │F：同上(一)(二)(三)           │H：犯罪情狀同上                   │
│    │B：不詳     │G：                     │                                  │
│    │C：99年5月25│蕭富貴                  │                                  │
│    │   日       │華南商業銀行土城分行    │                                  │
│    │D：381,200元│000000000000            │                                  │
│    │F：大陸地區 │                        │                                  │
│    │   不詳人士 │                        │                                  │
│    │            │                        ├─────────────────┤
│    │            │                        │I：證據資料同上                   │
│    ├──────┴────────────┴─────────────────┤
│    │楊峻宇共同犯詐欺取財罪，處有期徒刑柒月，扣案如附表三所示之物均沒收。      │
├──┼──────┬────────────┬─────────────────┤
│11  │A：不詳     │F：同上(一)(二)(三)           │H：犯罪情狀同上                   │
│    │B：不詳     │G：                     │                                  │
│    │C：99年5月27│蕭富貴                  │                                  │
│    │   日       │華南商業銀行土城分行    │                                  │
│    │D：62,300元 │000000000000            │                                  │
│    │F：大陸地區 │                        │                                  │
│    │   不詳人士 │                        │                                  │
│    │            │                        ├─────────────────┤
│    │            │                        │I：證據資料同上                   │
│    ├──────┴────────────┴─────────────────┤
│    │楊峻宇共同犯詐欺取財罪，處有期徒刑參月，扣案如附表三所示之物均沒收。      │
├──┼──────┬────────────┬─────────────────┤
│12  │A：不詳     │F：同上(一)(二)(三)           │H：犯罪情狀同上                   │
│    │B：不詳     │G：                     │                                  │
│    │C：99年5月28│蕭富貴                  │                                  │
│    │   日       │華南商業銀行土城分行    │                                  │
│    │D：60,000元 │000000000000            │                                  │
│    │F：大陸地區 │                        │                                  │
│    │   不詳人士 │                        │                                  │
│    │            │                        ├─────────────────┤
│    │            │                        │I：證據資料同上                   │
│    ├──────┴────────────┴─────────────────┤
│    │楊峻宇共同犯詐欺取財罪，處有期徒刑參月，扣案如附表三所示之物均沒收。      │
├──┼──────┬────────────┬─────────────────┤
│13  │A：不詳     │F：                     │H：                               │
│    │B：不詳     │(一)、鄭勇信負責發射電腦內│楊峻宇、張道旺、程偉、鄭勇信、蕭春│
│    │C：99年6月3 │之語音系統發送軟體，發射│福、蕭富貴、林鴻志、邱啟豪等人共同│
│    │   日       │語音封包予大陸各省分不特│意圖為自己不法所有為詐欺取財而組詐│
│    │D：275,000元│定之大陸地區人民，表示有│騙集團，由楊峻宇以每月月薪新臺幣（│
│    │F：大陸地區 │法院傳票未領或電話費未繳│下同）3 萬元僱用鄭勇信架設電腦、閘│
│    │   不詳人士 │通知，被害人並依語音指示│道器、路由器及室內電話等網路電話硬│
│    │            │按「９」即自動回撥。    │體，以skype 網路電話聯繫不詳之人自│
│    │            │(二)、蕭春福、蕭富貴、林鴻│遠端設定，統籌上開有犯意聯絡之共犯│
│    │            │志、邱啟豪迨有被害人回撥│分工犯罪。                        │
│    │            │即佯稱為大陸地區電信或法│得手後由兩岸詐欺集團成員依比例分配│
│    │            │院諮詢人員（即一線或前線│贓款，由大陸地區成員依地下匯兌洗錢│
│    │            │人員），向被害人佯稱有傳│方式將臺灣集團成員應分配之金額，轉│
│    │            │票未領或話費未繳，要求被│入蕭富貴提供之如所G 示之帳戶內。  │
│    │            │害人提供姓名、身分證字號│臺灣成員經大陸成員以SKYPE 訊息被通│
│    │            │以方便查詢，並要求被害人│知洗錢成功後，即由蕭富貴持卡提款，│
│    │            │向公安報案，其間記錄大陸│由楊峻宇按詐騙成功之人之代號以每月│
│    │            │地區受騙回撥電話者之個人│結算，依序記載詐騙得手之一線、二線│
│    │            │資料及接聽通數，將電話轉│共犯詐得金額及成數（一、二線共得8%│
│    │            │接予後線（二線）人員即佯│，一線另得8%、二線另得4%，楊峻宇分│
│    │            │裝公安之程偉。          │得10% ，餘則歸張道旺所有），以此方│
│    │            │(三)、程偉經轉接接聽後即佯│式朋分贓款。                      │
│    │            │稱公安人員並經查證結果，├─────────────────┤
│    │            │係該被害人有帳戶涉及人頭│I：                               │
│    │            │洗錢或可能有個人資料外洩│程偉、鄭勇信、蕭春福、蕭富貴、林│
│    │            │之問題，佯示查詢後被害人│  鴻志、邱啟豪等人於警詢及偵訊之指│
│    │            │之帳戶將遭凍結，套問出被│  認及分工供述筆錄（警卷第5至11 、│
│    │            │害人帳戶號碼及帳戶內金額│  30至35、58至62、63至66、67至71、│
│    │            │後，即引導被害人將帳戶內│  72至76頁；99偵9285偵查卷第93至97│
│    │            │之金額在自動櫃員機操作匯│  頁）                            │
│    │            │入大陸地區如附表二所示之│被告楊峻宇於原審之認罪供述（原審│
│    │            │指定帳戶內而詐騙得逞。  │  卷第37頁）                      │
│    │            │G：                     │臺南市警察局99年7月7日南市警刑字│
│    │            │蕭富貴                  │  第00000000000 號函及其附件【蕭富│
│    │            │華南商業銀行土城分行    │  貴之郵局客戶歷史交易清單、華南銀│
│    │            │000000000000            │  行存款往來明細表暨對帳單】（99偵│
│    │            │                        │  9285偵查卷第109至111頁）        │
│    │            │                        │扣案如附表三所示之物可資佐證。  │
│    ├──────┴────────────┴─────────────────┤
│    │楊峻宇共同犯詐欺取財罪，處有期徒刑伍月，扣案如附表三所示之物均沒收。      │
├──┼──────┬────────────┬─────────────────┤
│14  │A：不詳     │F：同上(一)(二)(三)           │H：犯罪情狀同上                   │
│    │B：不詳     │G：                     │                                  │
│    │C：99年6月4 │蕭富貴                  │                                  │
│    │   日       │中和民富街郵局          │                                  │
│    │D：100,000元│00000000000000          │                                  │
│    │F：大陸地區 │                        │                                  │
│    │   不詳人士 │                        │                                  │
│    │            │                        ├─────────────────┤
│    │            │                        │I：證據資料同上                   │
│    ├──────┴────────────┴─────────────────┤
│    │楊峻宇共同犯詐欺取財罪，處有期徒刑參月，扣案如附表三所示之物均沒收。      │
├──┼──────┬────────────┬─────────────────┤
│15  │A：不詳     │F：同上(一)(二)(三)           │H：犯罪情狀同上                   │
│    │B：不詳     │G：                     │                                  │
│    │C：99年6月7 │蕭富貴                  │                                  │
│    │   日       │華南商業銀行土城分行    │                                  │
│    │D：30,000元 │000000000000            │                                  │
│    │F：大陸地區 │                        │                                  │
│    │   不詳人士 │                        │                                  │
│    │            │                        ├─────────────────┤
│    │            │                        │I：證據資料同上                   │
│    ├──────┴────────────┴─────────────────┤
│    │楊峻宇共同犯詐欺取財罪，處有期徒刑貳月，扣案如附表三所示之物均沒收。      │
├──┼──────┬────────────┬─────────────────┤
│16  │A：不詳     │F：同上(一)(二)(三)           │H：犯罪情狀同上                   │
│    │B：不詳     │G：                     │                                  │
│    │C：99年6月8 │蕭富貴                  │                                  │
│    │   日       │華南商業銀行土城分行    │                                  │
│    │D：15,000元 │000000000000            │                                  │
│    │F：大陸地區 │                        │                                  │
│    │   不詳人士 │                        │                                  │
│    │            │                        ├─────────────────┤
│    │            │                        │I：證據資料同上                   │
│    ├──────┴────────────┴─────────────────┤
│    │楊峻宇共同犯詐欺取財罪，處有期徒刑貳月，扣案如附表三所示之物均沒收。      │
├──┼──────┬────────────┬─────────────────┤
│17  │A：不詳     │F：同上(一)(二)(三)           │H：犯罪情狀同上                   │
│    │B：不詳     │G：                     │                                  │
│    │C：99年6月8 │蕭富貴                  │                                  │
│    │   日       │華南商業銀行土城分行    │                                  │
│    │D：5,000元  │000000000000            │                                  │
│    │F：大陸地區 │                        │                                  │
│    │   不詳人士 │                        │                                  │
│    │            │                        ├─────────────────┤
│    │            │                        │I：證據資料同上                   │
│    ├──────┴────────────┴─────────────────┤
│    │楊峻宇共同犯詐欺取財罪，處有期徒刑貳月，扣案如附表三所示之物均沒收。      │
├──┴──────┬──────────────────────────────┤
│詐欺所得金額      │2,743,088元                                                 │
│                  │                                                            │
└─────────┴──────────────────────────────┘
 附表二：
┌──┬─────┬────┬──────────┬─────┐
│編號│ 銀   行  │ 戶 名  │  帳   號           │ 備 註    │
├──┼─────┼────┼──────────┼─────┤
│ 1  │工商銀行  │陳金龍  │0000000000000000251 │密碼168168│
├──┼─────┼────┼──────────┼─────┤
│ 2  │中國銀行  │劉  靜  │0000000000000000049 │密碼12321 │
├──┼─────┼────┼──────────┼─────┤
│ 3  │農業銀行  │方  茜  │0000000000000000015 │密碼021021│
├──┼─────┼────┼──────────┼─────┤
│ 4  │建設銀行  │詹小龍  │0000000000000000960 │密碼123321│
├──┼─────┼────┼──────────┼─────┤
│ 5  │建設銀行  │羅  鋼  │0000000000000000614 │密碼168168│
├──┼─────┼────┼──────────┼─────┤
│ 6  │農業銀行  │陳  婷  │0000000000000000614 │密碼520520│
├──┼─────┼────┼──────────┼─────┤
│ 7  │工業銀行  │何  偉  │0000000000000000516 │密碼12321 │
└──┴─────┴────┴──────────┴─────┘
附表三：
┌──┬────────┬────┬────┬───────┐
│編號│    品   名     │ 數 量  │保管人或│扣押物品編號  │
│    │                │        │持有人  │              │
├──┼────────┼────┼────┼───────┤
│ 1  │無線對講機      │ 8台    │程偉    │A1－A7        │
├──┼────────┼────┼────┼───────┤
│ 2  │筆記本          │ 3本    │程偉    │A9－A11       │
├──┼────────┼────┼────┼───────┤
│ 3  │教戰手冊        │ 1本    │程偉    │A12           │
├──┼────────┼────┼────┼───────┤
│ 4  │電話            │ 3台    │程偉    │A13－A15      │
├──┼────────┼────┼────┼───────┤
│ 5  │Panasonic電話機 │ 3台    │鄭勇信  │B1－B3        │
├──┼────────┼────┼────┼───────┤
│ 6  │Toyocom電話機   │ 3台    │鄭勇信  │B4－B6        │
├──┼────────┼────┼────┼───────┤
│ 7  │BLUESKY電話機   │ 3台    │鄭勇信  │B7－B9        │
├──┼────────┼────┼────┼───────┤
│ 8  │WONDER電話機    │ 4台    │鄭勇信  │B10－B13      │
├──┼────────┼────┼────┼───────┤
│ 9  │Panasonic數位無 │ 1台    │鄭勇信  │B14           │
│    │線電話          │        │        │              │
├──┼────────┼────┼────┼───────┤
│10  │俞氏牌對講機    │ 1組    │鄭勇信  │B15           │
├──┼────────┼────┼────┼───────┤
│11  │TC1638對講機    │ 1台    │鄭勇信  │B16           │
│    │                │        │        │              │
├──┼────────┼────┼────┼───────┤
│12  │ASUSWL－520GC路 │ 1台    │鄭勇信  │B17           │
│    │由器            │        │        │              │
├──┼────────┼────┼────┼───────┤
│13  │MOTOROLA SB5100i│ 1台    │鄭勇信  │B18           │
│    │數據機          │        │        │              │
├──┼────────┼────┼────┼───────┤
│14  │MOTOROLA SBV5120│ 1台    │鄭勇信  │B19           │
│    │數據機          │        │        │              │
├──┼────────┼────┼────┼───────┤
│15  │CNG300電話路由器│ 2台    │鄭勇信  │B20、B21      │
├──┼────────┼────┼────┼───────┤
│16  │VOIP Gateway    │ 2台    │鄭勇信  │B22、B23      │
│    │FXS-04A         │        │        │              │
├──┼────────┼────┼────┼───────┤
│17  │VOIP Gateway    │ 2台    │鄭勇信  │B24、B25      │
│    │（故障）        │        │        │              │
├──┼────────┼────┼────┼───────┤
│18  │VOIP Gateway    │ 1台    │鄭勇信  │B26           │
│    │SP4220S         │        │        │              │
├──┼────────┼────┼────┼───────┤
│19  │Panasonic電話機 │ 3台    │鄭勇信  │B27-B29       │
├──┼────────┼────┼────┼───────┤
│20  │Panasonic黑色電 │ 1台    │鄭勇信  │B30           │
│    │話機            │        │        │              │
├──┼────────┼────┼────┼───────┤
│21  │記事本          │ 2本    │鄭勇信  │B31、 32      │
├──┼────────┼────┼────┼───────┤
│22  │手寫大陸帳戶資料│ 7張    │鄭勇信  │B33           │
├──┼────────┼────┼────┼───────┤
│23  │中國信託匯款單  │ 1張    │林鴻志  │B34           │
├──┼────────┼────┼────┼───────┤
│24  │詐騙教戰手則    │ 6張    │林鴻志  │B35           │
├──┼────────┼────┼────┼───────┤
│25  │碎紙機          │ 1台    │鄭勇信  │B36           │
│    │R1980HS         │        │        │              │
├──┼────────┼────┼────┼───────┤
│26  │VOIP Gateway    │ 1台    │鄭勇信  │B37           │
│    │FXS-04A         │        │        │              │
├──┼────────┼────┼────┼───────┤
│27  │Lobos網路電話機 │ 1台    │鄭勇信  │B38           │
├──┼────────┼────┼────┼───────┤
│28  │COMPRAQ筆記型電 │ 1台    │鄭勇信  │B39           │
│    │腦              │        │        │              │
├──┼────────┼────┼────┼───────┤
│29  │Anycall行動電話 │ 1支    │鄭勇信  │B42           │
│    │（0000000000）  │        │        │              │
├──┼────────┼────┼────┼───────┤
│30  │HP列表機        │ 1台    │鄭勇信  │B43           │
├──┼────────┼────┼────┼───────┤
│31  │D-Link路由器    │ 1台    │鄭勇信  │B44           │
├──┼────────┼────┼────┼───────┤
│32  │MOTOROLA  SB5101│ 1台    │鄭勇信  │B45           │
│    │數據機          │        │        │              │
├──┼────────┼────┼────┼───────┤
│33  │Panasonic電話機 │ 1台    │蕭富貴  │C2            │
│    │1台             │        │        │              │
├──┼────────┼────┼────┼───────┤
│34  │教戰手冊        │ 2張    │蕭富貴  │C3            │
├──┼────────┼────┼────┼───────┤
│35  │工商銀行登入手冊│ 6張    │蕭富貴  │C4            │
├──┼────────┼────┼────┼───────┤
│36  │行動電腦        │ 1台    │邱啟豪  │D2            │
├──┼────────┼────┼────┼───────┤
│37  │HP列表機        │ 1台    │邱啟豪  │D3            │
├──┼────────┼────┼────┼───────┤
│38  │教戰手冊        │ 1本    │邱啟豪  │D4            │
├──┼────────┼────┼────┼───────┤
│39  │桌上型電話      │ 2台    │邱啟豪  │D5、D6        │
├──┼────────┼────┼────┼───────┤
│40  │IP分享器        │ 2台    │邱啟豪  │D7、D8        │
├──┼────────┼────┼────┼───────┤
│41  │VOIP Gateway    │ 1台    │邱啟豪  │D9            │
├──┼────────┼────┼────┼───────┤
│42  │筆記本          │ 1本    │鄭勇信  │E1            │
└──┴────────┴────┴────┴───────┘